臺灣臺南地方法院臺南簡易庭民事判決
111年度南小字第1145號
原      告  和泰產物保險股份有限公司 

法定代理人  莊瑞德
訴訟代理人  沈里麟


被      告  林重天（原名陳昱豪）

上列當事人間請求侵權行為損害賠償事件，本院於民國111年8月
25日言詞辯論終結，判決如下：
    主  文
被告應給付原告新臺幣壹萬陸仟零柒拾玖元，及自民國一百一十
一年八月九日起至清償日止，按週年利率百分之五計算之利息。
訴訟費用新臺幣壹仟元由被告負擔。
本判決得假執行。
    事實及理由
一、本件被告經合法通知，未於言詞辯論期日到場，核無民事訴
    訟法第386條各款所列情事，爰依原告之聲請，由其一造辯
    論而為判決。
二、本件原告主張：被告於民國109年11月14日下午12時32分許
    ，駕駛車牌號碼000－000號普通重型機車（下稱系爭機車）
    ，行經臺南市○區○○路000號前時，不慎撞及由訴外人李慧君
    所駕駛、由訴外人李陳秋月向原告投保車體損失險之車牌號
    碼0000－00號自用小客車（下稱系爭自用小客車），致系爭
    自用小客車受損；嗣系爭自用小客車因修理而支出修理費用
    新臺幣（下同）22,976元，其中工資費用為15,313元，零件
    費用為7,663元。茲因李陳秋月前以系爭自用小客車向原告
    投保車體損失險，且上開車禍事故發生時尚在保險期間內；
    而原告已依保險契約之約定，給付保險金22,976元予李陳秋
    月。為此，爰依保險法第53條規定，代位被保險人李陳秋月
    依民法第191條之2之規定，訴請被告給付前述零件費用按定
    律遞減法計算折舊後，加計工資費用之金額16,079元。並聲
    明：被告應給付原告16,079元及自民事起訴狀繕本送達被告
    之翌日起至清償日止，按週年利率5%計算之利息。
三、被告未於言詞辯論期日到場，亦未提出書狀為任何之聲明或
    陳述。
四、得心證之理由：
  ㈠本件原告主張被告於109年11月14日下午12時32分許，駕駛系
    爭機車，行經臺南市○區○○路000號前時，不慎撞及由李慧君
    所駕駛、由李陳秋月向原告投保車體損失險之之系爭自用小
    客車，致系爭自用小客車受損之事實，業據其提出與所述相
    符之臺南市政府警察局道路交通事故當事人登記聯單、道路
    交通事故現場圖、系爭自用小客車行車執照、估價單等影本
    各1份為證〔參見本院111年度南小補字第230號卷宗（下稱補
    字卷）第21頁至第25頁、第31頁至第37頁〕；被告對於原告
    主張之前開事實，已於相當時期受合法之通知，而於言詞辯
    論期日不到場，亦未提出準備書狀爭執，依民事訴訟法第43
    6條之23準用同法第436條第2項，再準用同法第280條第3項
    規定，復準用同條第1項規定，視同自認；此外，復有道路
    交通事故現場圖、道路交通事故調查報告表㈠、㈡等影本各1
    份、現場照片影本4幀、系爭自用小客車車損照片影本6幀在
    卷足稽〔參見本院111年度南小字第1145號卷宗（下稱本院卷
    ）第23頁至第26頁、第35頁至第39頁〕，原告主張之前揭事
    實，自堪信為真正。
  ㈡按汽車、機車或其他非依軌道行駛之動力車輛，在使用中加
    損害於他人者，駕駛人應賠償因此所生之損害。但於防止損
    害之發生，已盡相當之注意者，不在此限；民法第191條之2
     本文定有明文。查，被告於前揭時日駕駛系爭機車，不慎
    撞及李陳秋月所有之系爭自用小客車，致系爭自用小客車受
    損，乃被告駕駛之機車，在使用中加損害於李陳秋月；而被
    告復未舉證證明於防止損害之發生，已盡相當之注意，揆諸
    前揭規定，對於李陳秋月因系爭自用小客車受損所生之損害
    ，自應負損害賠償責任。
  ㈢次按，負損害賠償責任者，除法律另有規定或契約另有訂定
    外，應回復他方損害發生前之原狀；第1項情形，債權人得
    請求支付回復原狀所必要之費用，以代回復原狀，民法第21
    3 條第1項、第3項分別定有明文。查，本件原告主張李陳秋
    月所有之系爭自用小客車因前開車禍事故受損而支出修理費
    用22,976元，其中工資費用為15,313元，零件費用為7,663
    元之事實，業據其提出與所述相符之估價單、統一發票、汽
    車險理賠申請書等影本各1份為證（參見補字卷第27頁至第3
    7頁）；被告對於原告主張之前開事實，已於相當時期受合
    法之通知，而於言詞辯論期日不到場，亦未提出準備書狀爭
    執，依民事訴訟法第436條之23準用同法第436條第2項，再
    準用同法第280條第3項規定，復準用同條第1項規定，視同
    自認，原告主張之前開事實，應堪信為實在。其次，系爭自
    用小客車乃於96年3月出廠，有行車執照影本1份附卷足據（
    參見補字卷第21頁）；而上開車禍事故於109年11月14日發
    生；零件費用部分於修理時，既以新品更換舊品，於計算回
    復原狀所必要之零件費用時，即應折舊（工資部分，無折舊
    問題）。本院審酌所得稅法第51條第1項前段規定：「固定
    資產之折舊方法，以採用平均法、定率遞減法、年數合計法
    、生產數量法、工作時間法或其他經主管機關核定之折舊方
    法為準」，認為原告主張依定率遞減法計算折舊，應屬可採
    。又依財政部106年2月3日臺財稅字第10604512060號令修正
    發布之「固定資產耐用年數表」所示，自用小客車之耐用年
    限為5年，而系爭自用小客車乃於96年3月出廠，已如前述，
    至上開車禍事故發生時，已逾5年，零件經計算折舊後，應
    以殘值計算；經以定率遞減法計算折舊，李陳秋月所得請求
    被告賠償之零件費用，即修理所更換之零件折舊後之金額應
    為766元（計算式：7,663×1/10≒766）。從而，系爭自用小
    客車回復原狀所必要之費用，應為16,079元〔計算式：15,31
    3（修理工資）＋766（零件折舊後之金額）＝16,079元〕。
  ㈣又按，被保險人因保險人應負保險責任之損失發生，而對於
    第三人有損失賠償請求權者，保險人得於給付賠償金額後，
    代位行使被保險人對於第三人之請求權；但其所請求之數額
    ，以不逾賠償金額為限，保險法第53條定有明文。經查，原
    告業因被保險人李陳秋月投保之系爭自用小客車發生保險事
    故而給付保險金22,976元予李陳秋月，有汽車險理賠申請書
    影本1份在卷可按（參見補字卷第27頁），揆諸前揭規定，
    自得本於保險法第53條規定，代位李陳秋月依民法第191條
    之2規定，請求被告賠償。從而，原告本於保險法第53條規
    定，代位李陳秋月依民法第191條之2規定，請求被告給付16
    ,079元，應屬正當。
  ㈤末按，給付無確定期限者，債務人於債權人得請求給付時，
    經其催告而未為給付，自受催告時起，負遲延責任。其經債
    權人起訴而送達訴狀，或依督促程序送達支付命令，或為其
    他相類之行為者，與催告有同一之效力；遲延之債務，以支
    付金錢為標的者，債權人得請求依法定利率計算之遲延利息
    ；應付利息之債務，其利率未經約定，亦無法律可據者，週
    年利率為5%，民法第229條第2項、第233條第1項前段及第20
    3條分別定有明文。查，本件被告應為之前揭給付，並無確
    定期限，且原告復未舉證證明於起訴前曾向被告請求，惟被
    告既經原告提起民事訴訟而受民事訴訟起訴狀繕本之送達，
    依民法第229條第2項之規定，自應自民事起訴狀繕本送達之
    翌日，即111年8月9日起，此有本院臺南簡易庭送達證書1份
    在卷可按（參見本院卷第47頁），負遲延責任。從而，原告
    請求被告給付自111年8月9日起至清償日止，按週年利率5%
    計算之利息，亦屬正當。
五、綜上所陳，原告主張依保險法第53條規定，代位被保險人李
    陳秋月依民法第191條之2規定，請求被告給付16,079元及自
    111年8月9日起至清償日止，按週年利率5%計算之利息，為
    有理由，應予准許。
六、復按，訴訟費用，由敗訴之當事人負擔；法院為訴訟費用之
    裁判時，應確定其費用額，民事訴訟法第78條、第436條之1
    9第1項分別定有明文。查，本件被告敗訴，揆之前揭規定，
    訴訟費用自應由敗訴之被告負擔；又本件訴訟標的之金額為
    22,976元，應徵第一審裁判費1,000元；此外，別無其他訴
    訟費用之支出，故本件訴訟費用額確定為1,000元，應由敗
    訴之被告負擔。
七、本判決乃法院依小額訴訟程序所為被告敗訴之判決，依民事
    訴訟法第436條之20之規定，應依職權宣告假執行。
八、據上論結，本件原告之訴為有理由，依民事訴訟法第436條
    之23、第436條第2項、第385條第1項前段、第78條、第436 
    條之19第1項、第436條之20，判決如主文。
中　　華　　民　　國   111    年    8     月    31    日
                  臺灣臺南地方法院臺南簡易庭
                        法  官  伍逸康
以上正本係照原本作成。　　　　　　　　　　　　
民事訴訟法第436條之24第2項：對於本判決之上訴，非以違背法
令為理由，不得為之。
如對本判決上訴，須於判決送達後20日內向本院提出上訴狀，並
須表明原判決所違背之法令及其具體內容與依訴訟資料可認為原
判決有違背法令之具體事實之上訴理由。（均須按他造當事人之
人數附繕本）。
中　　華　　民　　國　　111 　年　　8 　　月　　31　　日
　　　　　　　　　　　　書記官  康紀媛